# 关于合并报表时对内部交易调整的问题

提问人：ljj567567 时间：2016-05-23 09:25:59
求助陈版@chenyiwei，合并报表时候不是要把成本法核算调整为权益法吗，此时发生的内部交易，要不要调在对子公司的净利润里？如果调是顺流逆流都调还是只调逆流？能说说原因吗

回答人：chenyiwei
其实完全没有必要在编制合并报表时将成本法调整为权益法再抵销，完全可以直接依据成本法下的核算结果进行抵销处理。无论是否进行权益法模拟都只是合并过程中的技术方法，可以看个人习惯，只要保证最终合并结果符合准则规定即可。本版面精华区中有关于如何直接在成本法核算结果的基础上编制合并抵销分录的讨论，主帖作者是“与时俱进de驴子”，你可以搜索一下看看。